臺灣高等法院刑事裁定
109年度聲字第3798號
聲  請  人  臺灣高等檢察署檢察官
受  刑  人  林來發




上列聲請人因受刑人數罪併罰有二裁判以上，聲請定其應執行之
刑（聲請案號：臺灣高等檢察署109年度執聲字第1899號），本
院裁定如下：
    主  文
林來發犯如附表所示各罪所處之刑，應執行有期徒刑參年肆月。
    理  由
一、聲請意旨略以：受刑人林來發因搶奪等數罪，先後經判決確
    定如附表，應依刑法第53條及第51條第5款之規定，定其應
    執行之刑，爰依刑事訴訟法第477條第1項之規定聲請定應執
    行之刑等語。
二、按數罪併罰有二裁判以上者，應依刑法第51條之規定定其應
    執行之刑。又宣告多數有期徒刑者，於各刑中之最長期以上
    ，各刑合併之刑期以下，定其刑期，刑法第53條、第51條第
    5款亦有明文。又法律上屬於自由裁量之事項，有其外部性
    界限及內部性界限，並非概無拘束。依據法律之具體規定，
    法院應在其範圍選擇為適當之裁判者，為外部性界限；而法
    院為裁判時，應考量法律之目的，及法律秩序之理念所在者
    ，為內部性界限。法院為裁判時，二者均不得有所踰越。在
    數罪併罰，有二裁判以上，定其應執行之刑時，固屬於法院
    自由裁量之事項，然仍應受前揭外部性界限及內部性界限之
    拘束（最高法院94年度台非字第233號判決意旨參照）。又
    數罪併罰中之一罪，依刑法規定得易科罰金，若因與不得易
    科之他罪併合處罰結果而不得易科罰金時，原可易科部分所
    處之刑，自亦無庸為易科折算標準之記載（司法院釋字第14
    4號解釋要旨參照）。
三、查受刑人因犯如附表所示之案件，先後經臺灣桃園地方法院
    、臺灣新北地方法院及本院判處如附表所示之刑，均經確定
    在案，且本件聲請定應執行刑之犯罪事實最後判決法院為本
    院，有臺灣桃園地方法院108年度桃簡字第2965號、109年度
    桃簡字第7號判決、臺灣新北地方法院108年度簡字第7034號
    、109年度交簡字第281號、109年度審簡字第398號判決、臺
    灣臺北地方法院109年度訴字第212號判決、本院109年度上
    訴字第1777號判決及本院被告前案紀錄表各1份在卷可稽。
    其中受刑人所犯附表編號1至10所示之罪宣告刑得易科罰金
    ，附表編號11所示之罪宣告刑則不得易科罰金，合於刑法第
    50條第1項但書之情形，依刑法第50條第2項規定，須經受刑
    人請求檢察官聲請定其應執行之刑，始得依第51條規定定之
    。茲受刑人請求檢察官聲請就附表所示各罪合併定其應執行
    之刑，有臺灣臺北地方檢察署依民國102年1月23日修正之刑
    法第50條調查受刑人是否聲請定應執行刑調查表1份在卷足
    憑（見本院卷第9頁），檢察官據此聲請定其應執行之刑，
    本院審核認其聲請為正當暨其犯罪之情節及行為次數，對於
    受刑人所犯數罪為整體非難評價，裁定定其應執行之刑如主
    文所示。
據上論斷，應依刑事訴訟法第477條第1項，刑法第50條第1項但
書、第2項、第53條、第51條第5款，裁定如主文。
中　　華　　民　　國　　109 　年　　9 　　月　　29　　日
                  刑事第十五庭  審判長法　官  劉興浪
  　　　　　　　　　　　　　　　　　　法　官  陳信旗
  　　　　　　　　　　　　　　　　　　法　官  林怡秀
以上正本證明與原本無異。
如不服本裁定，應於收受送達後五日內向本院提出抗告狀。
                                      書記官  陳采薇
中　　華　　民　　國　　109 　年　　9 　　月　　29　　日
附表：受刑人林來發定應執行刑案件一覽表
編號  1 2 3 罪名  毒品危害防制條例 毒品危害防制條例 不能安全駕駛致交通危險罪 宣告刑  有期徒刑6月 有期徒刑3月 有期徒刑3月 犯罪日期  108年8月4日 108年8月12日 108年12月17日 偵查（自訴）機關年度案號  臺灣桃園地方檢察署108年度毒偵字第6335號 臺灣新北地方檢察署108年度毒偵字第4986號 臺灣新北地方檢察署109年度偵字第1894號  最後 事實審 法院 臺灣桃園地方法院 臺灣新北地方法院 臺灣新北地方法院  案號 108年度桃簡字第2965號 108年度簡字第7034號 109年度交簡字第281號  判決 日期 108年12月9日 109年2月21日 109年2月26日  確定 判決 法 院 臺灣桃園地方法院 臺灣新北地方法院 臺灣新北地方法院  案 號 108年度桃簡字第2965號 108年度簡字第7034號 109年度交簡字第281號  確定 日期 109年3月6日 109年7月10日 109年6月30日 備註  臺灣桃園地方檢察署109年度執字第4868號 臺灣新北地方檢察署109年度執字第10255號 臺灣新北地方檢察署109年度執字第8728號 
編號  4 5 6 罪名  竊盜 竊盜 竊盜 宣告刑  有期徒刑3月 有期徒刑3月 有期徒刑3月 犯罪日期  108年9月23日 108年10月15日 108年6月5日 偵查（自訴）機關年度案號  臺灣桃園地方檢察署108年度（聲請書附表誤載為109年度）偵字第30978、30979號 同左 臺灣新北地方檢察署108年度偵字第28493、31148、33676號  最後 事實審 法院 臺灣桃園地方法院 同左 臺灣新北地方法院  案號 109年度桃簡字第7號 同左 109年度審簡字第398號  判決 日期 109年3月16日 同左 109年4月29日  確定 判決 法 院 臺灣桃園地方法院 同左 臺灣新北地方法院  案 號 109年度桃簡字第7號 同左 109年度審簡字第398號  確定 日期 109年8月5日 同左 109年7月14日 備註  臺灣桃園地方檢察署109年度執字第13335號。 編號4、5所示案件經上開判決判處應執行有期徒刑5月。  同附表編號7至9所示案件備註欄所載。 

編號  7 8 9 罪名  竊盜 竊盜 竊盜 宣告刑  有期徒刑4月 有期徒刑4月 有期徒刑3月 犯罪日期  108年8月8日 108年9月9日 108年9月9日 偵查（自訴）機關年度案號  臺灣新北地方檢察署108年度偵字第28493、31148、33676號 同左 同左  最後 事實審 法院 臺灣新北地方法院 同左 同左  案號 109年度審簡字第398號 同左 同左  判決 日期 109年4月29日 同左 同左  確定 判決 法 院 臺灣新北地方法院 同左 同左  案 號 109年度審簡字第398號 同左 同左  確定 日期 109年7月14日 同左 同左 備註  臺灣新北地方檢察署109年度執字第10191號。 編號6至9所示案件經上開判決判處應執行有期徒刑1年。   
編號  10 11 （以下空白） 罪名  竊盜 搶奪  宣告刑  有期徒刑6月 有期徒刑10月  犯罪日期  109年2月16日 109年2月16日  偵查（自訴）機關年度案號  臺灣臺北地方檢察署109年度偵字第5970號 同左   最後 事實審 法院 臺灣高等法院 同左   案號 109年度上訴字第1777號 同左   判決 日期 109年7月22日 同左   確定 判決 法 院 臺灣高等法院 同左   案 號 109年度上訴字第1777號 同左   確定 日期 109年7月22日 109年8月24日   備註  臺灣臺北地方檢察署109年度執字第5355號 臺灣臺北地方檢察署109年度執字第5354號